# 库存商品预计损失如何核算

提问人：yry3183 时间：2017-12-25 21:14:42
某企业生产汽车零配件，合同约定在客户将所供零配件总装上线后才确认验收，通知该企业开具发票。一般来说，企业存有大量的库存产成品及发出商品，在客户装配上线时会有一定比例的不合格品需要报废调换。因为此损失发生于售前，也不能界定为售后三包费用。请问，库存成品及发出商品中可能发生的废品，如果依据经验可以估计的话，应该如何核算？该项损失也不符合资产减值的定义，但如不核算，不符合谨慎原则，如果核算，该怎么核算？

回答人：chenyiwei
如果一定比例的废品按照目前的生产工艺和技术水平是不可避免的，则合理范围内的废品损失可将其成本由合格产品的生产成本负担，增加合格品的单位成本，其他无需特殊处理。